【裁判字號】    89,上易,1892
【裁判日期】    891214
【裁判案由】    贓物
【裁判全文】
臺灣高等法院高雄分院刑事判決          八十九年度上易字第一八九二號
    上  訴  人  台灣屏東地方法院檢察署檢察官
    被      告  甲○○
右上訴人因被告物案件，不服臺灣屏東地方法院八十九年度易字第九三五號中華民
國八十九年九月廿一日第一審判決（起訴案號：臺灣屏東地方法院檢察署八十九年度
偵字第二一八七號），提起上訴，本院判決如左：
      主      文
上訴駁回。
      理      由
一、公訴意旨略以：被告甲○○於民國八十九年三月十九日，在屏東縣某地，明知某
    一姓名不詳之成年男子牽來懸掛ＬＶＧ─二一七號車牌之牌照ＰＩＰ─三一七號
    機車乙輛（該機車為李曉雯所有，於八十九年三月十三日六時許，在屏東縣內埔
    鄉○○村○○路一四七號前失竊）為來路不明之贓車，竟仍予以收受後供己騎用
    。嗣於同年月三十日十六時許，為警在屏東縣內埔鄉○○村○○路二一一號前查
    獲，因認被告涉有刑法第三百四十九條第一項之收受贓物罪嫌。
二、按犯罪事實應依證據認定之，無證據不得推定其犯罪事實，又不能證明被告犯罪
    者，應諭知無罪之判決，刑事訴訟法第一百五十四條、第三百零一條第一項定有
    明文。次按刑事訴訟法上所謂認定犯罪事實之證據，係指足以認定被告確有犯罪
    行為之積極證據而言，如未能發現相當證據或證據不足以證明，自不能以推測或
    擬制之方法，以為裁判基礎；又認定不利於被告之事實，須依積極證據，苟積極
    證據不足為不利被告之認定時，即應為有利於被告之認定，更不必有何有利之證
    據，此有最高法院二十九年上字第三一○五號、四十年台上字第八六號及三十年
    上字第八一六號判例足資參照，核先敘明。
三、訊據被告甲○○於警、偵訊中、原審及本院審理時，均堅詞否認涉有上開收受贓
    物罪嫌，並辯稱：「查獲之機車不是我騎的，當時是騎我父親的機車去找我太太
    」等語。公訴人認被告涉有上揭收受贓物罪嫌，係以警訊中證人顏月麗、陳秋利
    之指證為其依據。然查，證人廖正彥即查獲本案之屏東縣警察局內埔分局刑事小
    隊長於偵查中結證稱：「（如何認為被告甲○○涉有竊盜）他的太太被他打，到
    派出所說甲○○騎一輛贓車，又經證人（指陳秋利）指證，及經查該車是贓車」
    等語（詳偵查卷第十三頁背面），惟證人顏月麗即被告之太太於偵查中欲供稱：
    「因我與我先生吵得不愉快，警察也剛好來查這部車，我想要告他傷害並離婚，
    才說的」（詳偵查卷第七頁），另證人陳秋利即與被告太太（顏月麗）同在髮廊
    上班之職員，於偵查中亦結證稱：「（八十九年三月二十九日上午十一點三十分
    是否看到被告放一台機車）他進來外面就是那一台」，「（被告走後有無騎該）
    沒有」等語（詳偵查卷第九頁背面）。俟證人陳秋利於原審調查中即結證稱：「
    （被告騎贓車到你任職髮廊，情形如何）當時我是看錯了，不是被告騎的，因後
    面還有一客人進來」，「（為何在警訊中說你親眼看到被告騎該車）不是他騎的
    ，我只看到被告從機車那經過」，「（為何警訊中你說親眼看到被告騎該機車停
    在店門口）被告進來，後面也有客人進來，當時是我看錯了」等語（詳原審卷第
    二十頁背面）；又被告及證人顏月麗（被告之妻）於原審調查中亦同如偵查中之
    供述。再參以被告之妻即證人顏月麗於警訊中供稱：被告係於同年三月二十九日
    上午約十一時三十分許騎該機車至髮廊門口，然該機車係由警方於同月三十日十
    六時許在該髮廊查獲，如係確為被告所騎乘至上開髮廊停放，理應由被告於三月
    二十九日騎走始合常情，應不致停留至隔日始為警方查獲，是被告之妻於警訊中
    指稱係被告騎乘上開機車至該髮廊停放，亦與常情不合。故綜合被告與被告之妻
    顏月麗二人於偵查中、原審時，均同稱因二人間有爭吵，被告之妻顏月麗始於警
    訊中稱被告涉有騎乘上開贓車，此與查獲之警員即證人廖正彥於偵查中供述之詞
    大致相符；而證人陳秋利於原審復證稱：因被告從機車那經過，故誤認係被告騎
    該機車等情，認為證人顏月麗、陳秋利於偵、審中供稱被告應無騎乘上開贓車等
    語，應非故為迴護被告之詞，而堪採信。
四、綜上所述，被告所辯上情，經調查結果，應堪採信。此外，復查無其他確切之證
    據足證被告犯罪，應認不能證明被告犯罪。則原審所為被告無罪之諭知，並無不
    當。公訴人上訴意旨，仍執陳詞，指摘原判決不當，為無理由，應予駁回。
據上論結，應依刑事訴訟法第三百六十八條，判決如主文。
本案經檢察官郭振昌到庭執行職務。
中    華    民    國     八十九     年      十二      月     十四   日
                              臺灣高等法院高雄分院刑事第三庭
                                  審判長法官  莊秋桃
                     法官  陳中和
                                        法官  謝宏宗
右正本證明與原本無異。
不得上訴。
                                      書記官  陳靖華
中    華    民    國     八十九     年      十二      月    十五    日
                                                                Ｊ


司法院資訊處製作；財團法人民間司法改革基金會備份。
